【裁判字號】    98,交訴,30
【裁判日期】    981019
【裁判案由】    公共危險等
【裁判全文】
臺灣花蓮地方法院刑事判決              98年度交訴字第30號
公  訴  人  臺灣花蓮地方法院檢察署檢察官
被      告  甲○○
上列被告因公共危險等案件，經檢察官提起公訴（98年度偵字第
2734號），被告於準備程序中，就被訴事實為有罪之陳述，本院
裁定改行簡式審判程序審理，並判決如下：
    主  文
甲○○犯不能安全駕駛動力交通工具罪，處有期徒刑肆月。又犯
過失致人於死，處有期徒刑壹年。又犯肇事致人死亡逃逸罪，處
有期徒刑捌月。又犯不能安全駕駛動力交通工具罪，處有期徒刑
參月。應執行有期徒刑壹年拾月。
    事  實
一、甲○○於民國 98年6月13日13時許，在其友人潘驛全花蓮縣
    吉安鄉○○村○○○街91巷11號住處飲酒後，已達不能安全
    駕駛動力交通工具之程度，仍於同日17時許，無駕駛執照而
    駕駛車號 3201-GY號自小客車，搭載其配偶金瑞瑤等人，沿
    花蓮縣吉安鄉○○路南往北行駛，途經同路5段329號前，其
    原應注意汽車行進中駕駛人應注意車前狀況，隨時採取必要
    安全措施，且汽車在同一車道行駛時，後車與前車之間應保
    持隨時可以煞停之距離，而依當時情形又無不能注意之情事
    ，因酒醉致影響其操控車輛反應，竟疏於注意車前狀況、未
    保持安全行車距離，而撞擊前方、同向騎乘腳踏車之賴○○
    （未滿18歲，真實姓名年籍詳卷）後，致人車倒地，受有頭
    部外傷等傷害，甲○○竟不思救助，亦未告知其姓名、聯絡
    方式，逕行駕車離去，並將上開自小客車藏置於花蓮縣吉安
    鄉○○路28號不知情之徐永安經營之修車廠內，即逕行返家
    。嗣經路人報警後，經警將賴○○送往佛教慈濟綜合醫院急
    救，並於上開修車廠尋獲上開自小客車。而甲○○返回其位
    於花蓮縣秀林鄉秀林村35-1號住處，於不能安全駕駛動力交
    通工具之程度，復於同日20時許，騎乘車號N3C-521 號重機
    車，至秀林鄉秀林國中後方海岸邊繼續飲酒，並於翌日（即
    14日）凌晨 2時許，再騎乘上開重機車返回上開住處，因得
    知其配偶金瑞瑤至花蓮縣警察局吉安分局製作筆錄，遂自行
    向警方投案，經警於同日凌晨 3時39分測試甲○○呼氣酒精
    濃度含量達每公升1.31毫克，顯已不能安全駕駛。而賴○○
    於同年月23日凌晨 3時16分因頭部外傷、腦幹功能缺損併腦
    出血而死亡。
二、案經賴○○之法定代理人乙○○告訴暨花蓮縣警察局吉安分
    局報告臺灣花蓮地方法院檢察署檢察官偵查起訴。
    理  由
一、上揭犯罪事實，業據被告甲○○坦承不諱，核與證人金瑞瑤
    於警詢、偵查中之陳述、證人徐永安、潘驛全、郭宏仲於警
    詢中之證述、告訴人乙○○於警詢中之陳述相符，並有臺灣
    省花東區車輛行車事故鑑定委員會98年8月7日花東鑑字第09
    86101287號函暨鑑定意見書、佛教慈濟綜合醫院診斷證明書
    、道路交通事故現場圖、道路交通事故調查報告表、現場照
    片39張、相驗屍體證明書、相驗筆錄、檢驗報告書、相驗照
    片 8張、酒精測定紀錄表、花蓮醫院檢驗科報告單等在卷可
    稽。報告酒後肇事，其不能安全駕駛動力車輛甚為明確。又
    未能注意車前狀況而撞及被害人之腳踏車，因而致人於死，
    其過失與死亡結果間有因果關係。本件事證明確，被告犯行
    堪予認定，應依法論科。
二、核被告所為，係犯刑法第185條之3服用酒類不能安全駕駛動
    力交通工具而駕駛罪、第276條第1項過失致人於死罪、第18
    5條之4肇事逃逸罪、第185條之3服用酒類不能安全駕駛動力
    交通工具而駕駛罪。上開四罪間，行為互殊，應論併罰。被
    告無駕駛執照、酒醉駕車，因而致人於死，應依道路交通管
    理處罰條例第86條第1項加重其刑。
三、爰審酌被告犯罪情節及致生之損害嚴重，肇事逃逸之惡性、
    酒醉之程度嚴重、且於甫發生事故後又再犯酒後駕車、所駕
    車輛之性質、未能為相當金額之損害賠償，惟念其年紀尚輕
    、於偵審中坦承犯行等一切情狀，分別量處如主文所示之刑
    ，並定其應執行刑。
據上論斷，應依刑事訴訟法第 273條之1第1項、第299條第1項前
段，刑法第185條之3、第 185條之4、第276條第1項、第51條第5
款，刑法施行法第 1條之1，道路交通管理處罰條例第86條第1項
判決如主文。
本案經檢察官龔書安到庭執行職務。
中    華    民    國    98    年    10    月    19    日
                  刑事第四庭    法  官  沈培錚
以上正本證明與原本無異。
如不服本判決應於收受送達後10日內向本院提出上訴書狀，並應
敘述具體理由。其未敘述上訴理由者，應於上訴期間屆滿後20日
內向本院補提理由書(均須按他造當事人之人數附繕本)「切勿逕
送上級法院」。告訴人或被害人如對於本判決不服者，應具備理
由請求檢察官上訴，其上訴期間之計算係以檢察官收受判決正本
之日期為準。
中    華    民    國    98    年    10    月    20    日
                                書記官
附錄本判決論罪之法律條文：
中華民國刑法第185條之3：
服用毒品、麻醉藥品、酒類或其他相類之物，不能安全駕駛動力
交通工具而駕駛者，處1年以下有期徒刑、拘役或科或併科15 萬
元以下罰金。
中華民國刑法第276條第1項：
因過失致人於死者，處 2 年以下有期徒刑、拘役或 2 千元以下
罰金。
中華民國刑法第185條之4：
駕駛動力交通工具肇事，致人死傷而逃逸者，處 6 月以上 5 年
以下有期徒刑。


司法院資訊處製作；財團法人民間司法改革基金會備份。
